【裁判字號】    97,交聲,1577
【裁判日期】    970703
【裁判案由】    交管條例聲異
【裁判全文】
臺灣板橋地方法院交通事件裁定        97年度交聲字第1577號
原處分機關  交通部公路總局臺北區監理所蘆洲監理站
異  議  人
即受處分人  甲○○
上列異議人因違反道路交通管理處罰條例案件，對於交通部公路
總局臺北區監理所蘆洲監理站於民國97年5 月19日北監蘆字第裁
46-A00000000號所為之裁決處分（原舉發案號：臺北市政府警察
局96年4 月15日北市警交大字第A00000000 號），聲明異議，本
院裁定如下：
    主  文
異議駁回。
    理  由
一、原處分意旨略以：異議人即受處分人甲○○於民國97年4 月
    2 日下午3 時48分許，因將其所騎乘之車號LH9-706 號重型
    機車停放在臺北市○○○路○ 段140 巷身心障礙專用停車位
    之違規行為，經警掣單舉發，原處分機關乃依道路交通管理
    處罰條例第56條第1 項第10款之規定，裁處罰鍰新臺幣1200
    元。
二、異議意旨略以：異議人於97年4 月2 日並沒有將上開機車停
    在身心障礙專用停車位內，而係停在旁邊正常的停車格內，
    遭別人將之移入身心障礙專用停車位內，異議人已去鄰近的
    大樓詢問有無監視器拍到該停車格，但無所獲，請鈞院調閱
    當日同一地點在下午3 時48分前之違規照片，即可得知異議
    人之上開機車原來確係停在正常停車格內，為此提出聲明異
    議云云。
三、按汽車（含機車）駕駛人停車時，有於身心障礙專用停車位
    違規停車之情形者，處新臺幣600 元以上1200元以下罰鍰，
    道路交通管理處罰條例第56條第1 項第10款定有明文。
四、經查，異議人所騎乘之上開機車，確有於97年4 月2 日下午
    3 時48分許，停放在臺北市○○○路○ 段140 巷之身心障礙
    專用停車位之行為，有舉發照片1 張在卷可稽，自堪認定。
    異議人雖以前開情詞置辯，惟異議人所騎乘之上開機車既確
    有於97年4 月2 日下午3 時48分許，停放在臺北市○○○路
    ○ 段140 巷之身心障礙專用停車位，已如前述，則異議人主
    張其所騎乘上開機車原非停放在身心障礙專用停車位內，而
    係遭他人移入一節，自應由異議人就此為舉證，然異議人就
    此並未提出任何證據以實其說，且經本院詢問舉發員警，是
    否有於當日下午3 時48分許以前，在同一地點舉發之違規照
    片，亦據舉發員警表示當日係執行機動性巡邏勤務，遇有違
    規始拍照，故無當日於下午3 時48分許以前在同一地點舉發
    之違規照片，有本院電話紀錄查詢表1 紙在卷可稽，是異議
    人空言所辯，自無可採。
五、綜上所述，異議人確有於身心障礙專用停車位停車之交通違
    規事實已臻明確。從而，原處分機關依道路交通管理處罰條
    例第56條第1 項第10款規定，對上開機車駕駛人即異議人裁
    處罰鍰新臺幣1200元，核無違誤。本件異議人之聲明異議為
    無理由，應予駁回。
據上論斷，應依道路交通案件處理辦法第19條，裁定如主文。
中    華    民    國    97    年    7     月    3     日
                      交通法庭  法  官        曾淑娟
上列正本證明與原本無異。
如不服本裁定，應於裁定送達後5日內向本院提出抗告狀。
                                書記官        謝雪紅
中    華    民    國    97    年    7     月    3     日


司法院資訊處製作；財團法人民間司法改革基金會備份。
